【裁判字號】    95,上易,674
【裁判日期】    950725
【裁判案由】    傷害等
【裁判全文】
臺灣高等法院臺中分院刑事判決         95年度上易字第674號
上  訴  人  台灣台中地方法院檢察署檢察官
上  訴  人
即  被  告  甲○○
選任辯護人  吳中和律師
上列上訴人因傷害等案件，不服臺灣臺中地方法院94年度易字第
2461號中華民國95年4月18日第一審判決（起訴案號：臺灣臺中
地方法院檢察署94年度偵字第4317號），提起上訴，本院判決如
下：
    主  文
上訴駁回。
      事實及理由
一、本案經本院審理結果，認第一審判決認事用法及量刑均無不
    當，應予維持，並引用第一審判決書記載之事實、證據及理
    由（如附件）。被告雖猶否認有傷害犯行，辯稱：伊因與被
    害人乙○○有行車之糾紛，伊很氣憤，才追被害人乙○○，
    攔下來理論，並無將被害人車窗打破另砸傷其手及臉部，就
    離開了云云。惟查被告甲○○傷害及毀損之犯行，罪証甚明
    ，業經原審法院認定明確，並已詳敘其理由，且証人即告訴
    人乙○○亦於本院指訴被告確於前揭時、地，對其有傷害及
    毀損之犯行明確，核與被害人乙○○於警詢、偵查中及原審
    迭次之指證，先後尚相互核一致，並與証人即警員丙○○於
    本院受詰問時之供稱：「（請問證人九十四年二月五日十八
    時許是否有到台中市○○路○段三三七巷口處理本件行車糾
    紛？）有的。」、「（當時現場情形如何？）我不是第一個
    到場，我是備勤的警員，告訴人的計程車當時是停在路的中
    央，車窗玻璃被打破。」、「（證人當時是否有注意車窗玻
    璃破裂的情形？）當時我看車窗玻璃是遭外力所撞擊，但是
    玻璃掉落的情形，時隔已久已經忘記。」、「（當時告訴人
    在現場有做何陳述？）告訴人如何說的，時間已久我忘了，
    告訴人有提供加害人的姓名資料，我們就請加害人到派出所
    作筆錄。」、「（當場告訴人有提供加害人的姓名？）我忘
    記了，告訴人也有提供加害人的車牌號碼給我們，至於是否
    當場提供還是回派出所才提供的我已忘了。」、「（後來被
    告的車子如何離開？）被告的車子有開到警察局，好像是叫
    吊車，我忘記了，我只記得那時有叫告訴人將車子開回派出
    所，但他說車子的鑰匙被被告拿走。」、「（當時是否有幫
    告訴人將車推到路邊？）我是沒有，但是當時也有三、四個
    警員到場，是否有人幫他推，我不知道。」、「（你接獲通
    報的案由為何？）說是有人在打架。」、「（卷附的職務報
    告書是否你所寫？（提示並告以要旨））是我所寫的沒錯，
    我當場看到的情形如職務報告書所載。」等語，證人所供「
    車窗遭外力撞擊及被告拿走鑰匙」等重要情事與告訴人之指
    訴情節亦相吻合，並核與告訴人當庭庭呈之車輛修理記錄表
    所載內容其營小客車左前方車窗損害之情事，亦相符合，況
    被告甲○○自承其因與被害人乙○○所駕駛營小客車擦撞到
    ，因很不爽，追逐幾個十字路口路程之長，才堵住被害人乙
    ○○之去路，只下車理論幾句即行離去云云，則被告甲○○
    追逐情形，都已不管交通之繁忙及堵塞妨害交通之順暢及其
    他用路人之權益等情，其所辯當時下車只是為罵罵被害人乙
    ○○而已云云，顯悖於經驗法則而不合常情，自屬無稽，難
    以採信。綜上所述，被告所辯，係諉卸之詞，不足採信，被
    告犯行堪以認定。被告上訴意旨仍執前詞，否認犯罪，另公
    訴人上訴意旨指摘原判決量刑過輕，均無可取，應予駁回。
    至被告甲○○縱如被害人所言，其與被害人前妻熟識，而有
    本件之犯案動機，亦不影響被告甲○○罪責之成立，併為敘
    明。
二、又被告甲○○於犯罪時之刑法第41條第1項前段規定：「犯
    最重本刑為5年以下有期徒刑以下之刑之罪，而受6個月以下
    有期徒刑或拘役之宣告，因身體、教育、職業、家庭之關係
    或其他正當事由，執行顯有困難者，得以1元以上3元以下折
    算一日，易科罰金。」又被告甲○○行為時之易科罰金折算
    標準，修正前罰金罰鍰提高標準條例第2條前段（現已刪除
    ）規定，就其原定數額提高為100倍折算1日，則本件被告行
    為時之易科罰金折算標準，應以銀元300元折算1日，經折算
    為新臺幣後，應以新臺幣900元折算為1日。惟95年7月1日修
    正公布施行之刑法第41條第1項前段則規定：「犯最重本刑
    為五年以下有期徒刑以下之刑之罪，而受六個月以下有期徒
    刑或拘役之宣告者，得以新臺幣一千元、二千元或三千元折
    算一日，易科罰金。」比較修正前後之易科罰金折算標準，
    以95年7 月1日修正公布施行前之規定，較有利於被告甲○
    ○，則應依刑法第2條第1項前段，適用修正前刑法第41條第
    1項前段規定，定其折算標準。另被告行為後，刑法第51條
    業於民國94年1月7日修正公布，並於95年7月1日施行，修正
    前刑法第51條規定：「數罪併罰，分別宣告其罪之刑，依左
    列各款定其應執行者：」其中第5款規定：「宣告多數有期
    徒刑者，於各刑中之最長期以上，各刑合併之刑期以下，定
    其刑期。但不得逾二十年。」修正後刑法第51條第5款規定
    ：「宣告多數有期徒刑者，於各刑中之最長期以上，各刑合
    併之刑期以下，定其刑期。但不得逾三十年。」比較結果，
    修正後刑法並非較有利於行為人，依刑法第2條第1項前段之
    規定，仍應依修正前刑法，定其應執行之刑。
三、又行為後法律有變更者，依修正前刑法第2條第1項之規定，
    以適用裁判時法為原則，如行為時法有利於行為人，則例外
    適用行為時法；依修正後刑法第2條第1項規定，以適用行為
    時法為原則，惟如裁判時法有利於行為人，則例外的適用裁
    判時法。以往實務見解，認原判決未及比較適用新舊法時，
    上訴後，雖比較結果以舊法有利於行為人，而原判決別無其
    他撤銷事由，仍應由本院以此為由撤銷改判。惟修正後之規
    定係以適用行為時法為原則，因此原判決雖未及比較適用，
    然上訴本院後，經比較新舊法，行為後之法律並非較有利於
    行為人，仍應適用行為時法，則原判決適用行為時法即無不
    當，自不構成撤銷之事由，併為敘明。
據上論斷，應依刑事訴訟法第三百七十三條、第三百六十八條，
判決如主文。
本案經檢察官丁○○到庭執行職務。
中    華    民    國    95    年    7     月    25    日
               刑事第二庭  審判長法  官  李  璋  鵬
                                 法  官  胡  森  田
                                 法  官  蕭  錦  鍾
上列正本證明與原本無異。
不得上訴。
                                 書記官  廖  次  芬
中    華    民    國    95    年    7     月    26    日
                                                      Ｆ


司法院資訊處製作；財團法人民間司法改革基金會備份。
